臺灣高等法院民事判決
109年度上易字第1064號
上  訴  人  曾筱芳  
訴訟代理人  薛智友律師                      
複  代理人  王琬華律師                      
            廖晟宇律師                      
被  上訴人  莊佳萍  
訴訟代理人  何政謙律師
上列當事人間請求損害賠償事件，上訴人對於中華民國109年7月
22日臺灣桃園地方法院109年度訴字第972號第一審判決提起上訴
，本院於110年2月23日言詞辯論終結，判決如下：
    主      文
一、原判決（除確定部分外）關於命上訴人給付部分，及該部分
    假執行之宣告暨訴訟費用之裁判均廢棄。
二、上開廢棄部分，被上訴人於第一審之訴及假執行之聲請均駁
    回。
三、第一審（除確定部分外）、第二審訴訟費用，由被上訴人負
    擔。
    事實及理由
一、被上訴人起訴主張：伊前於民國100年9月26日與訴外人乙○○
    結婚，婚後育有2子。詎上訴人明知乙○○為有配偶之人，竟
    仍與乙○○交往為男女朋友，且曾多次出遊過夜，甚至一同前
    往日本旅遊。渠2人於108年10月間在桃園市桃園區000汽車
    旅館發生6次性行為，108年12月5日在該汽車旅館又發生1次
    性行為，108年12月26日再於南崁○○汽車旅館發生性行為1次
    ，並於前揭期間多次對話涉及2人私密性行為，足見上訴人
    以上開方式侵害伊基於配偶之身分權利，且情節重大。嗣因
    被上訴人於109年1月9日突獲警方電話，告知因乙○○與上訴
    人間有恐嚇等糾紛，經被上訴人質問乙○○，乙○○始坦承上情
    ，被上訴人乃於109年1月17日與乙○○離婚。爰依民法第184
    條第1項前段及後段、第195條第1項及第3項規定，請求上訴
    人賠償非財產上損害之精神慰撫金等語。並於原審聲明：㈠
    被告應給付原告新臺幣（下同）80萬元，及自起訴狀繕本送
    達翌日起至清償日止，按週年利率5%計算之利息。㈡願供擔
    保請准宣告假執行。【原審判決上訴人應給付被上訴人20萬
    元，及自109年5月26日起至清償日止按週年利率5%計算之利
    息，並依職權為假執行之宣告，其餘判決被上訴人敗訴。而
    上訴人就其敗訴部分，全部提起上訴。至被上訴人敗訴部分
    ，則未據其聲明不服，非本院審理範圍，不贅。】並於本院
    答辯聲明：上訴駁回。
二、上訴人則以：伊與乙○○交往期間，均遭其欺騙，誤以為其係
    單身，其亦自承欺騙伊，此從雙方Line對話可知，且證人甲
    ○○、己○○及戊○○之證詞，亦均可佐證此事。伊與乙○○於108
    年10至12月間因交往而發生性關係時，均不知其有婚姻關係
    存在。乙○○雖證稱其在Line對話中所陳對伊欺騙，係指其負
    債之事，然綜觀該對話內容，顯與其負債無關，而係指與伊
    認識、交往到伊知悉其已婚真相之事。乙○○雖又稱伊將其行
    動電話中其與伊之Line對話紀錄刪除云云，伊否認此事，且
    乙○○於109年1月間尚將兩人於109年10月10日至24日間之Lin
    e對話紀錄錄製成影片檔傳予伊，顯見乙○○上開證詞均係謊
    言。又伊前雖曾見過乙○○之身分證，然伊所見其身分證之配
    偶欄均為空白，伊於刑事案件偵查中即已表明，且乙○○有多
    次未繳回舊有身分證而補領新身分證之紀錄，顯示其係持與
    其婚姻狀態不符之身分證對伊誆騙。則伊因遭乙○○欺騙而與
    其交往及發生性關係，自無侵害被上訴人配偶權之故意或過
    失。又伊因於108年12月26日前往乙○○留存地址尋其未果，
    遂報警尋人，因而經警告知其已婚且有子女之事，當日嗣後
    雖與乙○○前往汽車旅館，然當時係因伊知遭乙○○欺騙，雙方
    約在公園見面，伊情緒崩潰激動，經乙○○央求至附近汽車旅
    館告以真相，伊方與乙○○前往汽車旅館，然當日伊並未與乙
    ○○發生性關係，而無侵害被上訴人配偶權之事實。則被上訴
    人依侵權行為之法律關係，訴請伊賠償精神慰撫金，並無理
    由等語，資為抗辯。並於本院上訴聲明：㈠原判決不利於上
    訴人部分廢棄。㈡前項廢棄部分，被上訴人於第一審之訴及
    假執行之聲請均駁回。
三、本件經整理並與兩造協議簡化爭點後，確認兩造不爭執事項
    如下（見本院卷一第274至275、316頁）：
　㈠被上訴人與乙○○原為配偶關係（見原審卷第13頁，兩人業於1
    09年1月17日兩願離婚），乙○○於108年10月間與上訴人交往
    而為男女朋友關係，且至108年12月底雙方開始交惡前（見
    本院卷一第40、41頁），雙方有在汽車旅館發生數次性交行
    為。
　㈡乙○○與上訴人於108年12月底開始交惡後，有互告恐嚇案件，
    乙○○告訴部分，經臺灣桃園地方檢察署檢察官以109年度偵
    字第14601號為不起訴處分確定（見本院卷一第59至63頁）
    ，上訴人告訴部分，經同署檢察官以109年度偵字第7792號
    為不起訴處分確定。
　㈢被上訴人曾對乙○○及上訴人提出妨害婚姻告訴，惟因通姦除
    罪化，經臺灣桃園地方檢察署檢察官以109年度偵字第19737
    號（下稱桃檢19737案）為不起訴處分確定。
　㈣兩造所提證據資料之形式上真正均不爭執。
　㈤上訴人於108年12月26日有報警尋人（乙○○），當日下午，上
    訴人與乙○○尚有共同前往○○汽車旅館。
四、本院之判斷　　　　　
　　本件被上訴人主張其原與乙○○有婚姻關係（100年9月26日結
    婚，109年1月17日離婚），兩人並育有2子，而上訴人卻於1
    08年10至12月間與乙○○交往為男女朋友，並曾多次出遊過夜
    ，甚至一同前往日本旅遊，暨發生多次性行為，復於108年1
    2月26日前往南崁○○汽車旅館等情，業據其提出其戶籍謄本
    、上訴人與乙○○之Line對話紀錄、汽車旅館集點卡等為證（
    見原審卷第13至53頁、本院卷一第109至121頁），且為上訴
    人所不爭執，堪信屬實。惟被上訴人主張上訴人於108年10
    至12月間與乙○○發生性關係時，係明知乙○○有婚姻關係，且
    上訴人與乙○○於108年12月26日在南崁○○汽車旅館有發生性
    行為等節，則為上訴人所否認，並以前詞置辯。是本件應審
    究之爭點即為：㈠上訴人於108年10至12月間與乙○○發生性行
    為時，是否知悉乙○○有婚姻關係存在？㈡上訴人於108年12月
    26日因報警而經警方告知乙○○有婚姻關係及幼子後，與乙○○
    前往汽車旅館，是否有發生性行為？經查：
　㈠按因故意或過失，不法侵害他人之權利者，負損害賠償責任
    。故意以背於善良風俗之方法，加損害於他人者亦同。而不
    法侵害他人之身體、健康、名譽、自由、信用、隱私、貞操
    ，或不法侵害其他人格法益而情節重大者，被害人雖非財產
    上之損害，亦得請求賠償相當之金額。前二項規定，於不法
    侵害他人基於父、母、子、女或配偶關係之身分法益而情節
    重大者，準用之。民法第184條第1項、第195條第1項前段及
    第3 項固分別定有明文。惟民法第184條第1項前段所定侵權
    行為之成立，須行為人因故意過失不法侵害他人權利，即行
    為人須具備歸責性、違法性，並不法行為與損害間有因果關
    係，始能成立；至於同條項後段所定侵權行為類型之構成要
    件，則須行為人主觀上有故意以背於善良風俗為方法、手段
    ，以達加損害於他人之目的，即行為人對加損害於他人須有
    主觀上之故意始足當之；且依民事訴訟法第277條本文之規
    定，主張侵權行為損害賠償請求權之人，對於侵權行為成立
    要件應負舉證責任（最高法院100年度台上字第328號、104
    年度台上字第1789號裁判要旨參照）。
　㈡上訴人於108年10至12月間與乙○○發生性行為時，是否知悉乙
    ○○有婚姻關係存在？
　⒈被上訴人主張上訴人於108年10至12月26日前與乙○○交往並發
    生性行為時，明知乙○○有婚姻關係存在云云，固據其提出其
    戶籍謄本、上訴人與乙○○Line對話紀錄、被上訴人卡片、汽
    車旅館集點卡等為證。惟查，上開證據所呈現之被上訴人於
    100年9月26日至109年1月17日間與乙○○有婚姻關係、上訴人
    與乙○○因交往為男女朋友而言語互動親密甚至在汽車旅館發
    生數次性關係等情，本為上訴人所不爭執；至於被上訴人主
    張上訴人與乙○○交往時即明知其有婚姻關係一節，上開證據
    則未見有何明顯資訊可參。被上訴人固舉上開Line對話紀錄
    中，上訴人與乙○○於108年12月9日有下列之對話（以姓氏代
    稱，下同）：（張）「說真的/我不會讓你跟著我吃苦的/我
    是大男人/一直都是/養女朋友或『老婆』」（曾）「很好啊」
    （張）「我覺得是責任」（曾）「但是你不該去養機台/養
    我多好」等語（見本院卷一第121頁），而主張乙○○既提及
    「老婆」，顯示並未對上訴人隱瞞其婚姻關係云云。惟參諸
    上開對話內容，乙○○所言，顯然含有對上訴人承擔將來責任
    之意思，故未能僅摭拾其中「老婆」一詞，即遽解為其係就
    現有婚姻狀況及配偶之描述，否則即與其所述「我不會讓你
    跟著我吃苦的」及「我覺得是責任」等立場及完整語意有悖
    。是被上訴人就此Line對話紀錄所為之上開主張，尚無從憑
    採。
　⒉被上訴人另以乙○○於本院證述：伊於106年9月認識上訴人時
    ，是伊點她來坐伊的檯，伊當時就有說伊有結婚且有小孩等
    語（見本院卷一第162至163頁），而主張上訴人於前述與乙
    ○○交往及發生性行為期間確知乙○○有婚姻關係。然參乙○○證
    述：被上訴人知道伊外遇就馬上與伊離婚云云（見本院卷一
    第167頁），核與被上訴人對上訴人妨害婚姻申告之警詢陳
    述：伊因於109年1月22日收到警員送保護令到伊家要給乙○○
    ，對象是上訴人，於是伊起疑乙○○外遇，但電聯乙○○，他不
    願說，4月又收到恐嚇案不起訴書，內容提及上訴人與乙○○
    有婚外情，伊電詢乙○○，他才坦承等情（桃檢19737案卷第5
    4頁背面），顯不相符。而被上訴人何時知悉乙○○外遇，自
    以其上開詳述之情節為準，由此可見，被上訴人係於109年1
    月17日與乙○○離婚後，始知其外遇一事，是乙○○此部分證詞
    顯有不實，參之乙○○與上訴人於108年底交惡後有互告恐嚇
    案件等情，如前揭不爭執事項㈡，則其於本院為前述證詞時
    ，與上訴人間已屬交惡後之狀態，其證言是否俱屬公正無偏
    而真實可採，已非無疑。況乙○○證述於認識上訴人時即曾告
    知其有婚姻關係等證詞，復無其他事證可佐，其此部分證詞
    ，實難遽採。
　⒊證人乙○○雖就其與上訴人間之Line對話紀錄中，其於108年11
    月30日張貼之照片，於本院證述：（第1張）照片中小孩是
    伊兒子，（第2張）頭戴玩偶頭套者是伊父親，所抱小孩亦
    是伊兒子等語（見本院卷一第165、111至119頁），被上訴
    人並據以主張上訴人早知乙○○有婚姻及兒子等情。上訴人則
    陳述乙○○就上開照片，表示係其大哥之子等語（見本院卷一
    第100頁）。參前揭Line對話之完整紀錄，實係上訴人先張
    貼其侄子照片，兩人遂有下列對話：（曾）「這麼可愛/4歲
    身高130公分吃啥長大啊/我才165欸」（張）「很可愛」（
    曾）「他跟我伯母出去玩/我看他國小長到160不是問題」（
    張）「你們家基因好/很帥」（曾）「他以後不怕找不到女
    朋友」（張）（張貼第1張照片）「我們家的也不差」（曾
    ）「你家得是有型/長大也是帥哥/鼻子也太挺」（張）「只
    可惜我們家沒有女兒」（曾）「我們家那個沒氣質……粗獷」
    （張）「哪有很天真很可愛」（曾）「她長大會很帥/你沒
    有老二的長大照片/看看老二多帥」（張）「我沒有耶/我就
    1001張」（曾）「阿內」（張）「以前手機裡面有/換了手
    機就不見」（曾）「嗯嗯」（張）（張貼第2張照片）。可
    見，二人原本話題係有關旁系親屬之小孩，乙○○亦未表明所
    張貼照片係其兒子（且僅有1張），則延續此話題以觀，乙○
    ○所謂「你們家」或「我們家」，或上訴人所稱「你家」，
    均未能逕行理解為係談論兩人之直系親屬或甚至係談論乙○○
    之子，即亦無從憑此，認為乙○○已透露其婚姻關係之相關事
    項予上訴人知悉。
　⒋況乙○○前與上訴人於108年11月間參加旅行團至日本旅遊，據
    當時同團遊客即證人甲○○於本院證述：伊不認識丙○○，之所
    以認識丁○○及乙○○，是因為去年11月7日前後有報名太平洋
    旅行社的日本團，去旅遊才認識的，本來也不認識；伊覺得
    他們是男女朋友，第三天在飯店用會席料理的晚餐時，導遊
    有說這團有兩對新人，也有問乙○○及丁○○是否有結婚，乙○○
    當時回答說他未婚；伊和丁○○泡溫泉時，有聊到為何會選這
    一團，她說是因為乙○○的家族跟團都會跟這個旅行社；伊本
    以為他們年齡差不多，但印象中後來聽說乙○○年紀比丁○○大
    很多，伊有問乙○○有沒有考慮結婚生子，他說因為他哥哥就
    有小孩，所以他暫時不考慮生小孩等語（見本院卷一第155
    至156頁）；另證人即甲○○之配偶己○○亦證述：伊不認識丙○
    ○，伊是去年11、12月間跟太平洋旅行社的賞楓團去日本旅
    遊時認識丁○○及乙○○，伊泡湯時有與乙○○聊天，他說他們是
    男女朋友，且他年紀比丁○○大很多；旅行團第三晚，導遊有
    叫新婚夫妻上台領紀念品，導遊點到乙○○與上訴人，但乙○○
    說他們未婚，伊當時沒看到丁○○的反應等語（見本院卷一第
    157至158頁）。上開證人僅係因參加旅行團而與乙○○及上訴
    人認識，未見有何偽證動機，則其等之證詞應屬可信。可見
    ，乙○○對外確曾謊稱為未婚身分，並以其大哥有子之事，掩
    飾其已然結婚生子之事實。乃上訴人就前揭Line對話紀錄中
    有關小孩照片之辯解，即非無可信。
　⒌再參諸上訴人所提出其與乙○○之Line對話紀錄：
　⑴除渠等於108年10月10日至同年月24日期間之完整Line對話紀
    錄，顯示乙○○與上訴人有一般情侶之頻繁對話（見本院卷二
    ）外，於108年10月16日尚有：（張）「……其實我有些朋友
    感覺就像這種人/由愛生恨/分之後罵得半死/我覺得」（曾
    ）「這很正常」（張）「愛一個人是不會很恨他的/即使不
    在一起/畢竟你愛過他/所以我不需要以前的女朋友過得不好
    」（曾）「會罵前任其實都是因為太愛」（張）「我是不會
    /反而覺得對不起她」（曾）「確實她陪伴你度過你的青春
    」（張）「沒有錯」（曾）「每段戀情都有成長/人都是向
    前走的」（張）「我走出來很久了/向前走太久了/一個人走
    太久了」（曾）「你喜歡一個人」（張）「就喜歡你/一見
    鍾情/二見更愛」（曾）「你喜歡我什麼/外表？」（張）「
    都喜歡/你會逗我笑/我們喜歡的東西都差不多/我喜歡你的
    穿著/跟你一起吃的東西/聽你說話/陪你逛街/看到你笑得開
    心/我也很開心/想到你就會笑」（曾）「這是臉愛」（張）
    「莫名的傻笑」（曾）「戀愛」（張）「這是我很久沒有的
    感覺/你像是天生為我量身定做的/所以我會努力/保護你/我
    不是很好的人，但是我努力做到好，我缺點大過我的優點、
    我會努力改進缺點發揮我的優點，讓你幸福」（見本院卷一
    第23至35頁）。乙○○不僅表示其「一個人走太久了」、對前
    女友「覺得對不起」，且表示「會努力改進缺點發揮我的優
    點，讓你幸福」，未曾提及其婚姻關係或其配偶與幼子，若
    非刻意隱瞞，實難想像在其與上訴人於上開約兩週期間之頻
    繁對話中，均未曾提及。
　⑵乙○○與上訴人於108年12月29日之Line對話：（張）「從認識
    你以來，我的人生有了很大變化，平淡無味的生活有了期待
    ，我知道是我不對，不該對你有所欺騙，一直對你還是有保
    持距離，但是總究還是陷下去，知道你的遭遇知道你的辛苦
    委屈很想保護你很想照顧你，我知道我沒有資格，但是管不
    住自己的心，從買包包那天後，我就回不了頭了，我不知道
    為什麼今天事情會淪落到這個地步，變得一發不可收拾，是
    我的錯，事情到底最後會如何我真的不知道，有空的時候我
    們見面聊一下」（曾）「我才是被欺騙……最悽慘的那個人，
    我只是你平淡無味的生活裡的一點點刺激味道，但該回歸家
    庭負你應有責任，我們其實彼此個性有很大的問題，只是你
    覺得，我們很像，我會逗你笑，我讓你忘記煩惱，卻讓你忘
    記現實，我說過了每個人都很辛苦我也是，這樣走過來，說
    實話你真的很自私，你對待你老婆跟小孩這樣子……我完全不
    能接受」（見本院卷一第39頁），則呈現乙○○因欺騙上訴人
    而向其道歉，而上訴人指責乙○○對其欺騙感情。乙○○雖證述
    ：伊說對她有所欺騙，是指伊之前因投資失利而負債1、2千
    萬元，這件事情她本來知道，伊後來於108年10月間跟她說
    解決了，但其實並沒有，這是伊騙她的，但丁○○下面的回覆
    卻在故佈疑陣，逃避損害賠償責任云云（見本院卷一第163
    至164頁），然此等解釋，實無從自上開道歉文句中看出，
    復參乙○○於上開Line對話中，接續陳述：「我好累喔，對不
    起所有人，我失去了全部」等語（見本院卷一第184至185頁
    ），亦未見其有質疑上訴人文不對題之回應或困惑，嗣兩人
    於109年1月8日又互相指責欺騙（見本院卷一第215至219頁
    ），同未見其對上訴人指責其謊稱單身及謊稱自己兒子為大
    哥之子有所辯解或澄清。則上訴人主張其因遭乙○○欺騙而誤
    信其係單身，即非無據。
　⒍被上訴人雖再舉上訴人與乙○○之Line對話紀錄中，於108年11
    月17日：（張）「你那天有看到我的身分證嗎/我記得掉下
    來/我有撿起來不是嗎/我找不到了」（曾）「你放在口袋裡
    」（張）「找不到」（見本院卷一第109頁），及證人乙○○
    證述上訴人曾經看過其身分證等語（見本院卷一第163頁）
    ，暨上訴人於警詢時自承曾看過乙○○身分證兩次（見桃檢19
    737案卷第25頁），為主張上訴人於與乙○○交往期間知悉其
    有婚姻關係之論據。上訴人則主張其所見乙○○之身分證，配
    偶欄俱為空白（見本院卷一第244頁）。查上開上訴人與乙○
    ○之Line對話紀錄，未見兩人有討論乙○○身分證所載內容，
    甚至未見上訴人有如何看過乙○○身分證之對話。又上訴人於
    前揭警詢，確實陳述其兩度看過乙○○身分證，但所見配偶欄
    均係空白等語，苟上訴人如乙○○所稱善於故佈疑陣，甚至刪
    除其手機中兩人之Line對話紀錄（詳下述），以逃避損害賠
    償責任，則上訴人單純否認曾經看過其身分證即可，何需坦
    言見過其身分證一事？復經本院調查乙○○身分證請領紀錄，
    據桃園○○○○○○○○○109年12月31日桃市桃戶字第1090017181號
    函覆，乙○○請領身分證紀錄計有7次，其中3次有回收舊身分
    證，另86年6月18日、86年7月25日、95年4月17日及109年1
    月17日請領之身分證則未繳回（見本院卷一第259頁），而1
    09年1月17日所領身分證，顯係其因離婚而換領，至於86年6
    月18日、86年7月25日所領身分證，則距今已久，且格式應
    與現今版本有別，均無須斟酌，然95年4月17日請領而未繳
    回之身分證（其後於97年及100年又各領一次，均已繳回）
    ，其格式與現今相同，當時乙○○復未與被上訴人結婚，其配
    偶欄自係空白，是乙○○申請換領身分證，但未繳回舊有之身
    分證件，自有持續保有該證件之可能。由此觀之，上訴人稱
    其所見乙○○身分證之配偶欄係空白，應非子虛。則被上訴人
    此部分主張，亦難遽為不利上訴人之判斷。
　⒎又乙○○尚證稱：於108年12月26日伊與上訴人去汽車旅館，上
    訴人將伊手機內伊與上訴人之Line對話記錄刪除，但因伊之
    前覺得她有點奇怪，所以在那天之前，伊就曾把部分Line對
    話記錄截圖下來存檔，伊覺得有用的，在之前的刑案偵查中
    與本案都提出來了云云（見本院卷一第163頁）。然上訴人
    則否認曾刪除乙○○行動電話中其與上訴人間之Line對話記錄
    （見本院卷一第261頁）。審酌乙○○前揭證詞若屬實情，則
    應係渠等於108年10至12月間有談論乙○○婚姻關係相關事項
    ，上訴人方有為逃避損害賠償責任而予以刪除之必要；是以
    ，若乙○○已因「之前覺得她有點奇怪，所以在那天之前，就
    曾把部分Line對話記錄截圖下來存檔」，其理應早已預先將
    該等有關談論其婚姻事項之對話「截圖存檔」，惟乙○○始終
    未能提出進一步對上訴人不利之Line對話記錄供參。再參諸
    乙○○及上訴人提出渠等之Line對話記錄，於108年12月26日
    前，均未見乙○○有任何文句提及其有婚姻關係、配偶或幼子
    ，亦未見上訴人曾經就乙○○之婚姻關係、配偶或幼子之事，
    欲與乙○○談論，益難認有乙○○所稱上訴人刪除其行動電話中
    其與上訴人間之Line對話記錄之事實，是乙○○上開證詞，尚
    難遽採。
　⒏又證人乙○○證述：伊因債務問題與家裡鬧翻了，上訴人知道
    伊住在汽車旅館，所以會來汽車旅館找伊，伊大概是去年（
    108年）8至11月間，一個人住在南崁的汽車旅館，上訴人常
    常來找伊等語（見本院卷一第165、163頁）。可見，上訴人
    於108年10至12月與乙○○交往約2、3個月期間，僅知乙○○隻
    身投住旅館，確無從得悉其實際家庭狀況，自難認上訴人有
    主動確認乙○○有無婚姻關係之注意義務。本件乙○○在前述客
    觀可見之證據中，未見其曾對上訴人明確告知或僅稍微提及
    、透露其婚姻關係或相關事項，諸如其配偶或其幼子，其平
    日又單獨居住汽車旅館，上訴人因而僅知前往汽車旅館相尋
    ，遂有上訴人於108年12月26日因無法覓得乙○○，因而報警
    尋人（乙○○）之事（如不爭執事項㈤）。乃上訴人主張其於1
    08年10月至12月26日前，與乙○○交往並進而發生性關係，均
    不知乙○○有婚姻關係，且其不知亦難認有應注意、能注意且
    疏未注意之過失，即非無可採。是被上訴人就前揭上訴人與
    乙○○之交往及發生性關係之侵害其配偶權事實，未能舉證上
    訴人確有民法第184條第1項所定主觀要件，則被上訴人據此
    請求上訴人賠償其非財產損害之精神慰撫金，即難認有據。
    　　
　㈢上訴人於108年12月26日因報警而經警方告知乙○○有婚姻關係
    及子女後，與乙○○前往汽車旅館，是否有發生性行為？
　  上訴人於108年12月26日報警尋人（乙○○）無著，當日下午
    與乙○○取得聯繫後，兩人尚共同前往○○汽車旅館等客觀事實
    ，固如不爭執事項㈤。上訴人並坦言其因上開報警尋人，而
    經警告知其所尋之乙○○係有婚姻關係並育有幼子等情，惟否
    認當日在汽車旅館尚有與乙○○發生性關係。被上訴人雖舉乙
    ○○於本院證述：當晚伊與上訴人有前往汽車旅館，伊與上訴
    人有發生性關係等語（見本院卷一第163頁），為其上開主
    張之論據。然如前所述，乙○○不僅欺瞞上訴人，於其婚姻關
    係期間，與上訴人交往為男女朋友關係（見上開㈡⒉），且對
    上訴人及同團出國旅遊之證人林昀珊及己○○，亦均隱匿其有
    婚姻關係及育有2子之身分，業如前述（見上開㈡⒉⒋⒌⑴⑵），
    其在本院所為證言，亦有明顯與事實不符（見上開㈡⒉）及諸
    多可議之處（見上開㈡⒉⒎⒏） ；再如前述，乙○○與上訴人於1
    08年底交惡後有互告恐嚇案件等情，如前揭不爭執事項㈡，
    其證言可信性已非無疑，且其此部分證詞，復無其他事證可
    佐，即難憑信。則被上訴人主張上訴人於108年12月26日尚
    有與乙○○在汽車旅館發生性關係而侵害其配偶權之事實，尚
    難遽予認定。被上訴人據此請求上訴人賠償其非財產損害之
    精神慰撫金，即屬無據。　
五、綜上所述，被上訴人依民法第184條第1項、第195條第1項及
    第3項規定，請求上訴人賠償精神慰撫金20萬元本息，為無
    理由，不應准許。原審就上開部分為上訴人敗訴之判決，並
    依職權為假執行之宣告，於法尚有未合。上訴意旨指摘原判
    決該部分不當，求予廢棄，為有理由，爰由本院改判如主文
    第二項所示。
六、本件事證已明，兩造其餘攻擊防禦方法與所舉證據，核與本
    件判決結果不生影響，爰不再逐一論駁，附此敘明。
七、據上論結，本件上訴為有理由，依民事訴訟法第450條、第7
    8條判決如主文。　
中　　華　　民　　國　　110 　年　　3 　　月　　16　　日
                    民事第六庭   
                        審判長法  官  陶亞琴
                              法  官  楊博欽
                              法  官  陳賢德
正本係照原本作成。
不得上訴。
中　　華　　民　　國　　110 　年　　3 　　月　　17　　日
　　　　　　　　　　　　　    書記官  張佳樺